sl-SI: Stil besedila registrske tablice vozila: Vtisnjeni/štancani znaki; Izrezani znaki; Izbočeni/dvignjeni znaki; Brez znakov; Natisnjeni znaki; Drugo
ru: Стиль текста номерного знака: Вдавленные/штампованные символы; Высеченные символы; Рельефные/выпуклые символы; Без символов; Напечатанные символы; Другое
pt-PT: Estilo do texto da placa de matrícula do veículo: Caracteres em baixo-relevo/estampados; Caracteres recortados; Caracteres em relevo/salientes; Sem caracteres; Caracteres impressos; Outro
hu: Jármű rendszámtábla szövegstílusa: Bemélyedő / Bepréselt karakterek; Kivágott karakterek; Dombornyomott / Kiemelkedő karakterek; Nincsenek karakterek; Nyomtatott karakterek; Egyéb
pl: Styl tekstu tablicy rejestracyjnej pojazdu: Znaki wytłoczone (wklęsłe); Znaki wycinane matrycowo; Znaki wytłoczone (wypukłe); Brak znaków; Znaki nadrukowane; Inne
da: Tekststil på nummerplade: Nedsænkede/indstemplede tegn; Udstansede tegn; Prægede/ophøjede tegn; Ingen tegn; Trykte tegn; Andet
it: Stile del testo della targa identificativa del veicolo: Caratteri incisi/stampati a pressione; Caratteri fustellati; Caratteri in rilievo; Senza caratteri; Caratteri stampati; Altro
ko: 차량 번호판 글꼴 스타일: 음각/스탬핑 문자; 다이컷 문자; 양각/돌출 문자; 문자 없음; 인쇄된 문자; 기타
fi: Ajoneuvon rekisterikilven tekstityyli: Upotetut/stanssatut merkit; Muotoon leikatut merkit; Kohokuvioidut merkit; Ei merkkejä; Painetut merkit; Muu
de: Schriftart des Fahrzeugkennzeichens: Vertiefte/eingestanzte Zeichen; Gestanzte Zeichen; Geprägte/erhabene Zeichen; Keine Zeichen; Gedruckte Zeichen; Sonstiges
vi: Kiểu phông chữ trên biển số xe: Ký tự dập chìm; Ký tự cắt bế; Ký tự dập nổi; Không có ký tự; Ký tự in; Khác
ro-RO: Stil de text pentru plăcuța de înmatriculare auto: Caractere adâncite/ștanțate; Caractere decupate; Caractere în relief/ieșite în afară; Fără caractere; Caractere imprimate; Altele
ja: 車両ライセンスプレートテキストスタイル: 型押し/刻印文字; ダイカット文字; エンボス/浮き彫り文字; 文字なし; 印刷文字; その他
cs: Styl textu SPZ vozidla: Vyražené/vtlačené znaky; Vysekávané znaky; Embosované/vystouplé znaky; Bez znaků; Tištěné znaky; Jiné
bg-BG: Стил на текста на регистрационния номер на превозно средство: Вдлъбнати/щамповани символи; Изрязани символи; Релефни/изпъкнали символи; Без символи; Печатни символи; Друго
sk-SK: Štýl textu na tabuľke s evidenčným číslom vozidla: Vyrazené/vtlačené znaky; Vysekávané znaky; Vystupujúce/reliéfne znaky; Bez znakov; Vytlačené znaky; Iné
zh-CN: 车牌文字样式: 凹印/压印字符; 模切字符; 浮雕/凸起字符; 无字符; 打印字符; 其他
es: Estilo de texto de la placa de identificación del vehículo: Caracteres grabados/estampados; Caracteres troquelados; Caracteres en relieve; Sin caracteres; Caracteres impresos; Otro
zh-TW: 車牌文字樣式: 凹雕/壓印字體; 模切字體; 浮雕/凸起字體; 無字體; 印刷字體; 其他
th: รูปแบบข้อความป้ายทะเบียนรถ: ตัวอักษรปั๊มจม; ตัวอักษรไดคัท; ตัวอักษรปั๊มนูน; ไม่มีตัวอักษร; ตัวอักษรพิมพ์; อื่นๆ
tr: Araç plaka yazı stili: Oyulmuş/Preslenmiş harfler; Özel kesim harfler; Kabartmalı harfler; Harfsiz; Basılı harfler; Diğer
nb: Tekststil for nummerskilt på kjøretøy: Innstansede tegn; Utstansede tegn; Pregede/opphøyde tegn; Ingen tegn; Trykte tegn; Annet
en: Vehicle license plate text style: Debossed/Stamped-in characters; Die-cut characters; Embossed/Raised characters; No characters; Printed characters; Other
pt-BR: Estilo da fonte da placa de licença do veículo: Caracteres em baixo-relevo/estampados; Caracteres cortados; Caracteres em alto-relevo; Sem caracteres; Caracteres impressos; Outro
lt-LT: Transporto priemonės valstybinio numerio teksto stilius: Įspausti / įkalti simboliai; Iškirsti simboliai; Iškilūs simboliai; Be simbolių; Atspausdinti simboliai; Kita
el: Στυλ γραμματοσειράς πινακίδας κυκλοφορίας οχήματος: Χαρακτήρες σε εσοχή (Debossed)/Σταμπωτοί; Χαρακτήρες κοπής (Die-cut); Ανάγλυφοι χαρακτήρες; Χωρίς χαρακτήρες; Εκτυπωμένοι χαρακτήρες; Άλλο
fr: Style de police des plaques d'immatriculation: Caractères gravés/estampés; Caractères découpés à l’emporte-pièce; Caractères en relief; Aucun caractère; Caractères imprimés; Autre
sv: Typsnitt för registreringsskylt: Nedsänkta/instämplade tecken; Utstansade tecken; Präglade/upphöjda tecken; Inga tecken; Tryckta tecken; Övrigt
nl: Stijl kentekenplaattekens: Verdiepte/ingeslagen tekens; Gestanste tekens; Reliëf-/opliggende tekens; Geen tekens; Gedrukte tekens; Overig
hr-HR: Stil teksta registarske pločice vozila: Utisnuti znakovi; Izrezani znakovi; Ispupčeni / Reljefni znakovi; Bez znakova; Tiskani znakovi; Ostalo